臺灣宜蘭地方法院刑事判決　　　　　　　 96年度訴字第436號
公　訴　人　臺灣宜蘭地方法院檢察署檢察官
被　　　告　甲○○
上列被告因偽造文書案件，經檢察官提起公訴（96年度偵字第17
50號），被告於本院準備程序中為有罪之陳述，經告以簡式審判
程序之旨，並聽取當事人意見後，由合議庭評議裁定由受命法官
獨任行簡式審判程序，判決如下：
    主  文
甲○○共同行使偽造私文書，足以生損害於他人，累犯，處有期
徒刑捌月，減為有期徒刑肆月，如易科罰金，以新臺幣壹仟元折
算壹日，申請書上偽造之「乙○○」署押參枚及門號為00000000
00號之預付卡壹張均沒收之；又收受贓物，累犯，處有期徒刑參
月，如易科罰金，以新臺幣壹仟元折算壹日，減為有期徒刑壹月
又壹拾伍日，如易科罰金，以新臺幣壹仟元折算壹日。應執行有
期徒刑伍月，如易科罰金，以新臺幣壹仟元折算壹日，申請書上
偽造之「乙○○」署押參枚及門號為0000000000號之預付卡壹張
均沒收之。
    事  實
一、甲○○前因施用毒品案件，經本院93年簡上字第2 號判決判
    處有期徒刑6月確定，甫於民國94年4月8 日縮刑期滿執行完
    畢，猶不知悔改，明知姓名、年籍不詳，綽號「阿義」之友
    人於95年8月3日交付乙○○所有之國民身分證及駕照各1 張
    係竊盜所得之贓物（「阿義」所涉之竊盜罪嫌，由檢察官另
    行偵查中），仍為了以之申辦行動電話門號而收受之，復另
    行起意，與「阿義」共同基於行使偽造私文書及意圖為自己
    不法所有之犯意聯絡，於是日一同前往位於宜蘭縣羅東鎮○
    ○○路222 號之和宇寬頻網路股份有限公司（以下簡稱和宇
    寬頻）聖母店申辦行動電話，由邱子陽佯裝係身分證及駕照
    之持有人，在申請書上填載乙○○之身分證統一編號及出生
    年月日等個人資料，並在申請書上偽簽「乙○○」之署名 3
    枚，再持以交還店員而行使之，致和宇寬頻聖母店陷於錯誤
    ，而交付0000000000號之預付卡1 張與邱子陽使用，足以生
    損害於乙○○及和宇寬頻聖母店對交易對象辨識之正確性，
    嗣甲○○另涉竊取張勇富行動電話案件（業經臺灣花蓮地方
    法院檢察署檢察官以96年度偵字第1065、1385號提起公訴）
    ，為警循線查獲上情。
二、案經花蓮縣警察局花蓮分局報請臺灣花蓮地方法院檢察署檢
    察官呈請臺灣高等法院檢察署檢察長令轉臺灣宜蘭地方法院
    檢察署檢察官偵查起訴。
   理  由
一、上開犯罪事實業據被告甲○○坦承不諱，核與證人即被害人
    乙○○所述情形大致相符，復有和宇寬頻95年11月6 日回覆
    函及和宇寬頻聖母店申請書各1 紙在卷可參，堪認被告任意
    性自白與事實相符，犯行明確，應依法論科。
二、核被告所為係犯刑法第349條第1項之收受贓物罪、第216 條
    、第210條之行使偽造私文書罪及第339條第1 項之詐欺取財
    罪，其偽造乙○○署名之行為係屬偽造私文書之階段行為，
    而偽造私文書之低度行為，復為其行使之高度行為所吸收，
    均不另論罪。起訴書起訴法條中雖未就被告詐欺取財之罪名
    詳加論列，惟其情節已於起訴書犯罪事實欄內敘及，本院自
    應予以裁判。被告與「阿義」2 人間，就詐欺取財罪及行使
    偽造私文書罪，有犯意聯絡及行為分擔，應論以共同正犯。
    被告以行使偽造私文書之方式，遂行其詐欺取財犯行，係一
    行為觸犯詐欺取財罪及行使偽造私文書罪，為想像競合犯，
    應從一重之行使偽造私文書罪處斷。被告所犯之行使偽造私
    文書罪及收受贓物罪，犯意個別，行為互殊，應予分論併罰
    。被告前因施用毒品案件，經本院93年簡上字第第2 號判決
    判處有期徒刑6月確定，甫於民國94年4月8 日縮刑期滿執行
    完畢，有臺灣高等法院被告前案紀錄表在卷可稽，其受徒刑
    執行完畢，5 年以內故意再犯本件有期徒刑以上之罪，為累
    犯，爰依刑法第47條規定加重其刑。爰審酌被告前有竊盜、
    贓物及施用毒品等前科，素行不佳，其正值年壯，不循正當
    途徑滿足己欲，竟為取得手機門號，犯下本案，惟犯罪動機
    尚稱單純，所造成之損害亦屬有限，犯後坦認犯行，態度可
    稱良好，父母早逝，單親育有一女之生活狀況及高職肄業之
    智識程度等情狀，分別量處如主文所示之刑，並就收受贓物
    部分諭知易科罰金之折算標準。被告犯罪終了係在96年4 月
    24日以前，均合於中華民國九十六年罪犯減刑條例之減刑條
    件，爰依法減其刑期2分之1，除諭知易科罰金之折算標準外
    ，並定其應執行之刑及易科罰金之折算標準。行動電話門號
    申請書上偽造之「乙○○」署押3枚，應依刑法第219條規定
    沒收之。門號為0000000000 號之預付卡1張為被告所有，因
    犯罪所得之物，雖未扣案，然無證據顯示業已滅失，爰依刑
    法第38條第1項第3款宣告沒收之。
據上論斷，應依刑事訴訟法第273條之1第1項、第299條第1 項前
段，刑法刑法第28條，刑法第216條、第210條、第339條第1項、
第349條第1項、第47條第1項、第41條第1項前段、第55條、第51
條第1項第5款、第38條第1項第3款、第219條，刑法施行法第1條
之1，中華民國九十六年罪犯減刑條例第2條第1項第3款、第7 條
、第9條，第10條第1項，判決如主文。
本案經檢察官張立言到庭執行職務。
中　　華　　民　　國　　96　　年　　10　　月　  31　　日
                  刑事第二庭法  官  楊坤樵
以上正本證明與原本無異。
如不服本判決應於收受本判決後10日內向本院提出上訴書狀，並
應敘述具體理由。若未敘述理由者，應於上訴期間屆滿後20日內
向本院補提理由書狀 (均須按他造當事人之人數附繕本)。
                            書記官  謝佩欣
中　　華　　民　　國　　96　　年　　11　　月　　1 　　日
附錄本案論罪科刑法條全文：
中華民國刑法第216條
（行使偽造變造或登載不實之文書罪）
行使第 210 條至第 215 條之文書者，依偽造、變造文書或登載
不實事項或使登載不實事項之規定處斷。
中華民國刑法第210條
（偽造變造私文書罪）
偽造、變造私文書，足以生損害於公眾或他人者，處 5 年以下有
期徒刑。
中華民國刑法第339條第1項
（普通詐欺罪）
意圖為自己或第三人不法之所有，以詐術使人將本人或第三人之
物交付者，處5年以下有期徒刑、拘役或科或併科1千元以下罰金
。
中華民國刑法第349條 第1項
（普通贓物罪）
收受贓物者，處 3 年以下有期徒刑、拘役或 5 百元以下罰金。
